臺灣新北地方法院板橋簡易庭小額民事判決
111年度板小字第3805號
原      告  臺灣產物保險股份有限公司

法定代理人  李泰宏  


訴訟代理人  楊承堯  
            周思妤  
被      告  張清德  

訴訟代理人  張榕樺  
上列當事人間請求侵權行為損害賠償（交通）事件，經本院於民
國111年11月4日言詞辯論終結，判決如下：
    主      文
被告應給付原告新臺幣壹萬陸仟柒佰玖拾肆元，及自民國一百一
十一年八月二十七日起至清償日止，按週年利率百分之五計算之
利息。
原告其餘之訴駁回。
訴訟費用新臺幣壹仟元由被告負擔新臺幣陸佰貳拾元，餘由原告
負擔。
本判決原告勝訴部分得假執行。
    事實及理由
一、原告主張：被告於民國109年8月10日6時41分駕駛車牌號碼0
    000-00號自用小客車（下稱系爭小客車），行經新北市○○區
    ○道0號南下匝道口欲左轉南下交流道，過失左轉彎車占用直
    行車專用道爭道行駛，且未注意與他車間距，致碰撞同向左
    側訴外人黃鈺婷駕駛由原告承保之車牌號碼000-0000號自用
    小客車（下稱系爭車輛），致系爭車輛被毀損，原告已依保
    險契約賠付系爭車輛修復費用新臺幣（下同）27,110元（含
    工資含烤漆、塗裝9,970元、零件17,140元），爰本於侵權
    行為及保險代位之法律關係向被告求償等語。並聲明：被告
    應給付原告27,110元，及自起訴狀繕本送達翌日起至清償日
    止，按週年利率5％計算之利息。
二、被告則以：原告請求修復費用不合理等語資為抗辯。並聲明
    ：原告之訴駁回。。
三、經查，被告於民國109年8月10日6時41分駕駛車牌號碼0000-
    00號自用小客車（下稱系爭小客車），沿新北市○區○道0號
    往鶯歌方向之外側車道行駛，行經國道3號南下匝道口欲左
    轉南下交流道，過失左轉彎車占用直行車專用道爭道行駛，
    且未注意與他車間距，致碰撞同向左方黃鈺婷駕駛由原告所
    承保之系爭車輛（下稱系爭事故），致系爭車輛被毀損等事
    實，有道路交通事故現場圖、道路交通事故調查紀錄表、道
    路交通事故照片、舉發違反道路交通管理事件通知單、道路
    交通事故初步分析研判表（見本院卷第19頁、第41頁至第62
    頁）及行車紀錄器錄影可稽，且為兩造所不爭執（見本院卷
    第98頁），堪信為真實。
四、本院之判斷：
  ㈠按因故意或過失，不法侵害他人之權利者，負損害賠償責任
    。汽車、機車或其他非依軌道行駛之動力車輛，在使用中加
    損害於他人者，駕駛人應賠償因此所生之損害。不法毀損他
    人之物者，被害人得請求賠償其物因毀損所減少之價額，民
    法第184條第1項前段、第191條之2前段、第196條分別定有
    明文。被告既經認定過失左轉彎車占用直行車專用道爭道行
    駛，且未注意與他車間距，肇致系爭事故發生，而不法毀損
    系爭車輛，自應依上規定負侵權行為損害賠償責任。
  ㈡按不法毀損他人之物者，被害人得請求賠償其物因毀損所減
    少之價額，為民法第196條所明定。而物被毀損時，被害人
    除得依民法第196條請求賠償外，並不排除民法第213條至第
    215條之適用。依民法第196條請求賠償物被毀損所減少之價
    額，得以修復費用為估定之標準，但以必要者為限。又被保
    險人因保險人應負保險責任之損失發生，而對於第三人有損
    失賠償請求權者，保險人得於給付賠償金額後代位行使被保
    險人對第三人之請求權；但其所請求之數額，以不逾賠償金
    額為限，保險法第53條第1項亦有明文。原告所承保系爭車
    輛因被告之過失侵權行為被毀損，原告已依保險契約賠付系
    爭車輛修復費用27,110元（工資含烤漆、塗裝9,970元、零
    件17,140元），有估價單、統一發票等可憑（見本院卷第21
    頁至第25頁），稽之系爭車輛於系爭事故當日即送車廠檢視
    評估車損修復項目及費用，與系爭事故發生時點具時間之緊
    密關連性，且該估價單所示修復項目，亦與系爭車輛撞擊部
    位相符，應屬必要修復費用，被告空言爭執，殊非可取。而
    依營利事業所得稅結算申報查核準則第95條第6項規定「固
    定資產提列折舊採用平均法、定率遞減法或年數合計法者，
    以一年為計算單位；其使用期間未滿一年者，按實際使用之
    月數相當於全年之比例計算之；不滿一月者，以月計」，及
    行政院所頒「固定資產耐用年數表」及「固定資產折舊率表
    」規定，非運輸業用客貨車之耐用年數為5年，依定率遞減
    法每年折舊千分之369，最後一年之折舊額，加歷年折舊累
    計額，總和不得超過該資產成本原額之10分之9。系爭車輛
    於107年8月（推定15日）出廠，至本件事故時之使用期間應
    以2年計算，則零件費用扣除折舊後之餘額6,824元，加計無
    須折舊之工資含烤漆、塗裝費用9,970元，合計原告得請求
    金額為16,794元。
  ㈢按給付無確定期限者，債務人於債權人得請求給付時，經其
    催告而未為給付，自受催告時起，負遲延責任。其經債權人
    起訴而送達訴狀，或依督促程序送達支付命令，或為其他相
    類之行為者，與催告有同一之效力；遲延之債務，以支付金
    錢為標的者，債權人得請求依法定利率計算之遲延利息；應
    付利息之債務，其利率未經約定，亦無法律可據者，週年利
    率為5％，民法第229條第2項、第233條第1項前段、第203條
    分別定有明文。本件屬損害賠償之債，以支付金錢為標的，
    無確定期限，未約定利率，則原告請求自起訴狀繕本送達翌
    日即111年8月27日起（見本院卷第71頁）至清償日止，按週
    年利率5％計算之遲延利息，於法有據，應予准許。
五、綜上所述，原告依侵權行為及保險代位之法律關係，請求被
    告給付16,794元，及自111年8月27日起至清償日止，按週年
    利率5％計算之利息，為有理由；逾此範圍之請求，為無理由
    ，應予駁回。
六、本件係適用小額程序所為被告敗訴之判決，應依民事訴訟法
    第436條之20規定，職權宣告假執行，並應依同法第436條之
    19第1項規定，確定本件訴訟費用1,000元由兩造各自負擔之
    費用額。
七、本件事證已臻明確，兩造其餘攻擊防禦方法及證據，經審酌
    後與判決之結果不生影響，爰不一一論列。　　　　　　
據上論結，本件原告之訴為一部有理由，一部無理由，依民事訴
訟法第436條之23、第436條第2項、第79條、第436條之20、第43
6條之19第1項，判決如主文。
中　　華　　民　　國　　111 　年　　11　　月　　25　　日
                    臺灣新北地方法院板橋簡易庭
　　　　　　　　　　　　法  官  陳佳君
附表
折舊時間           金額
第1年折舊值        17,140×0.369=6,325
第1年折舊後價值    17,140-6,325=10,815
第2年折舊值        10,815×0.369=3,991
第2年折舊後價值    10,815-3,991=6,824
以上正本係照原本作成。
如不服本判決，僅得以判決違背法令為理由提起上訴。如提起上
訴，應於判決送達後20日內向本院提出上訴狀，並應記載上訴理
由（含原判決所違背之法令及其具體內容，及依訴訟資料可認為
原判決有違背法令之具體事實），以及按他造當事人之人數附具
繕本，亦應繳納上訴審裁判費新臺幣1,500元。倘未於上訴後20
日內提出合法上訴理由書，法院毋庸命補正，應逕以裁定駁回上
訴。
中　　華　　民　　國　　111 　年　　11　　月　　25　　日
                        書記官  李庭君